【裁判字號】    95,訴,1630
【裁判日期】    950630
【裁判案由】    毒品危害防制條例
【裁判全文】
臺灣臺中地方法院刑事判決              95年度訴字第1630號
公  訴  人  臺灣臺中地方法院檢察署檢察官
被      告  甲○○
                    （現因另案於臺灣臺中監獄執行中）
上列被告因違反毒品危害防制條例案件，經檢察官提起公訴（95
年度毒偵字第1564號），被告於本院準備程序中為認罪之陳述，
經本院合議庭評議後裁定由受命法官獨任改行簡式審判程序審理
，判決如下：
    主    文
甲○○連續施用第一級毒品，處有期徒刑玖月。扣案之海洛因壹
包（檢測後重貳點柒零公克）沒收銷燬之。
    犯罪事實
一、甲○○曾因施用毒品案件，經依臺灣彰化地方法院90年度毒
    聲字第122-號裁定送勒戒處所進行觀察、勒戒後，認無繼續
    施用毒品傾向，由臺灣彰化地方法院檢察署檢察官於民國90
    年11月12日以90年度毒偵緝字第566-號為不起訴處分確定；
    又因施用毒品案件，經臺灣彰化地方法院以91年度毒聲字第
    1131號裁定送勒戒處所進行觀察勒戒，於91年05月17日進入
    臺灣彰化看守所附設勒戒所接受觀察勒戒，認無繼續施用毒
    品傾向，由臺灣彰化地方法院檢察署檢察官於91年05月16日
    以91年度毒偵字第1093號為不起訴處分確定，並於91年05月
    17日釋放出所。
二、甲○○仍不知徹底戒絕，於前開觀察勒戒執行完畢釋放後五
    年內，竟基於施用第一級毒品海洛因之概括犯意，自94年02
    中旬某日起至95年03月18日凌晨04時許止，在臺中市西屯區
    ○○○街13號3-樓租屋處，以將海洛因摻入美娜水稀釋後，
    注入針筒內，以針筒注射手臂之方式，連續非法施用第一級
    毒品海洛因，約每天1、2次。嗣於95年03月22日23時30分許
    ，在臺中市西屯區○○○街13號3-樓，為警查獲，並扣得甲
    ○○所有之海洛因一包（檢測後重2.70公克）。
三、案經臺中市警察局第一分局報告臺灣臺中地方法院檢察署檢
    察官偵查起訴。
    理    由
一、訊據被告甲○○，對於前揭時地，連續施用第一級毒品海洛
    因多次等情，業於本院中坦認屬實，且被告於獲案時所採集
    之尿液，經送驗結果，亦呈現嗎啡陽性反應，此有詮昕科技
    股份有限公司濫用藥物尿液檢驗報告一份在卷可稽，復有扣
    案之海洛因一包為證，而扣案之海洛因，經以煙毒品檢驗試
    劑初步檢驗結果，確實呈嗎啡、海洛因反應，此有臺中市警
    察局第一分局鑑驗毒品照片二張在卷為憑，被告自白供述與
    現有事證相符，應堪置信。按觀察、勒戒或強制戒治執行完
    畢釋放後，五年內再犯毒品危害防制條例第10條之罪者，檢
    察官應依法追訴，毒品危害防制條例第23條第2.項定有明文
    。被告因施用毒品案件，經臺灣彰化地方法院以91年度毒聲
    字第1131號裁定送勒戒處所進行觀察勒戒，於91年05月17日
    進入臺灣彰化看守所附設勒戒所接受觀察勒戒，認無繼續施
    用毒品傾向，由臺灣彰化地方法院檢察署檢察官於91年05月
    16日以91年度毒偵字第1093號為不起訴處分確定，並於91年
    05月17日釋放出所等情，此有臺灣高等法院被告前案紀錄表
    一份、臺灣彰化地方法院檢察署檢察官91年度毒偵字第1093
    號不起訴處份書一份在卷可按，則被告於前開觀察勒戒執行
    完畢釋放後，五年內再犯本件施用毒品之犯行，依現行毒品
    危害防制條例第23條第2.項之規定，應予依法追訴。本件事
    證已臻明確，被告犯行，洵堪認定。
二、按海洛因係屬毒品危害防制條例所定之第一級毒品，不得非
    法施用。核被告所為，係犯毒品危害防制條例第10條第1.項
    之施用第一級毒品罪。被告為供施用而持有第一級毒品海洛
    因之低度行為，應為施用第一級毒品海洛因之高度行為所吸
    收，不另論處。又被告連續施用第一級毒品海洛因之犯行，
    其時間緊接，手段同一，所觸犯犯罪構成要件相同之罪名，
    顯係基於概括犯意而為之，為連續犯之裁判上一罪關係，應
    依刑法第56條之規定，論以一罪，並加重其刑。爰審酌被告
    前因施用毒品之犯行，經歷二次觀察勒戒之機會，仍無法戒
    除施用毒品之惡習，五年內，猶故態復萌，再次施用毒品，
    無視於毒品對於自身健康之嚴重傷害及國家對於杜絕毒品犯
    罪之禁令，惟因施用毒品本身係屬自戕行為，對於社會所產
    生之潛在危害性尚屬輕微，且被告犯罪後業經坦承犯行，尚
    知悔悟，態度良好，本院考量被告此番施用毒品海洛因之時
    間僅一個多月，參酌公訴人具體求處有期徒刑10月之刑度等
    一切情狀，量處如主文所示之刑，以示懲儆。
三、扣案之海洛因一包（檢測後重2.70公克），係屬毒品危害防
    制條例第2.條第2項第1款所規範之第一級毒品，不問屬於被
    告與否，爰依毒品危害防制條例第18條第1.項前段，併予諭
    知沒收銷燬之。
據上論斷，應依刑事訴訟法第273條之1.第1項、第299條第1項前
段，毒品危害防制條例第10條第1項、第18條第1項前段，刑法第
11條、第56條，判決如主文。
中    華    民    國    95    年    6     月    30    日
                  刑事第五庭    法  官  巫淑芳
上開正本證明與原本無異。
如不服本判決，應於送達後10日內向本院提出上訴狀（須附繕本
），上訴於臺灣高等法院臺中分院。
                                書記官  王麗麗
中    華    民    國    95    年    6     月    30    日
附錄論罪科刑法條：
毒品危害防制條例第10條：
施用第一級毒品者，處六月以上五年以下有期徒刑。
施用第二級毒品者，處三年以下有期徒刑。


司法院資訊處製作；財團法人民間司法改革基金會備份。
